【裁判字號】    90,易,923
【裁判日期】    900614
【裁判案由】    違反菸酒專賣條例
【裁判全文】
臺灣臺南地方法院刑事判決                            九十年度易字第九二三號
    公  訴  人  臺灣台南地方法院檢察署檢察官
    被      告  甲○○
右列被告因違反台灣省內菸酒專賣暫行條例案件，經檢察官提起公訴（九十年度營偵
字第一九０號），本院判決如左：
    主  文
甲○○連續販賣未貼專賣憑證之菸類，累犯，處拘役伍拾日，如易科罰金，以銀元參
佰元即新台幣玖佰元折算壹日，扣案如附表編號一、二所示之菸類沒收；又非專賣機
關，以手工製造酒類，累犯，處拘役貳拾日，如易科罰金，以銀元佰元即新台幣玖
佰元折算壹日，扣案如附表編號三所示之酒類沒收。應執行拘役陸拾日，扣案如附表
所示之菸酒均沒收。
    事  實
一、甲○○於民國八十四年至八十六年間，因違反著作權法、就業服務法與偽造印文
    書等案件，經台灣新竹地方法院、台灣台中地方法院與台灣高等法院台南分院分
    別判處有期徒刑六月、三月與五月確定，經裁定應執行有期徒刑一年，於八十七
    年十月十三日執行完畢，仍不知悔改，基於意圖販賣營利之概括犯意，先自八十
    九年六、七月間起，在台中市○區○○○路五十八巷十一弄十九號住處，向劉姓
    不詳真名者，分別以每包二十六元（新台幣，下同）及三十三元價格，前後三次
    ，每次分別購買未貼專賣憑證之七星牌與大衛杜夫牌洋菸各五十條後，駕駛Ｍ６
    ─８４８３號牌小客車，載往台南縣南二高與台中縣中二高工地有泰國籍勞工處
    ，以每包四十元（七星牌）或四十五元至五十元（大衛杜夫牌）之價格，販賣給
    泰國籍勞工。又另行起意，於八十九年十月間，在上開住處，以米酒、米酒頭與
    泰國進口十一塊虎藥餅為原料浸泡，手工釀造紅色米酒（ＳＡＮＧ─ＴＯＮＧ）
    一百九十一瓶後，駕駛上開小客車載運上開私自釀造未貼專賣憑證之紅色米酒與
    販入未貼專賣憑證之七星牌與大衛杜夫牌洋菸至上開工地，除繼續販賣未貼專賣
    憑證之七星牌與大衛杜夫牌洋菸外，另以每瓶七十元或八十元價格，販賣其私自
    釀造未貼專賣憑證之紅色米酒給泰國籍勞工共七十九瓶，迄九十年一月十五日零
    時三十分許，許哲煌駕駛該輛小客車行經台十九線省道台南縣鹽水鎮佳億加油站
    前，為警查獲車上載運出售剩餘之未貼專賣憑證之七星牌洋菸四十條（四百包）
    、大衛杜夫牌洋菸十五條（一百五十包）與手工釀造紅色米酒一百十二瓶。
二、案經台南縣警察局新營分局報請台灣台南地方法院檢察署檢察官偵查起訴。
    理  由
一、右揭事實，業據被告甲○○於警訊、檢察官偵訊及本院審理時，坦白承認，並有
    如附表所示未貼專賣憑證之七星牌洋菸、大衛杜夫牌洋菸與紅色米酒扣存菸酒專
    賣機關之扣押物品表可稽，而上開扣案之紅色米酒與洋菸，非屬台灣省菸酒公賣
    局與洋菸代理商核准進口與製造之菸酒，亦有台灣省菸酒公賣局台南分局九十年
    三月二日九０南局業字第０九二九號函及函復文件可證，被告自白核與事實相符
    ，其犯行明確，應堪認定。
二、核被告甲○○所為，係犯臺灣省內菸酒專賣暫行條例第三十七條第一款以手工製
    造酒類與同條第五款販賣未貼專賣憑證之菸類等罪。被告先後多次販賣未貼專賣
    憑證之菸類之犯行，時間密接，手段相同，並觸犯同一罪名，顯係基於概括犯意
    為之，屬連續犯，應依刑法第五十五條規定論以一罪並加重其刑。被告所犯上開
    二罪間，犯意各別，罪名互異，應分論併罰。又該被告於八十四年至八十六年間
    ，因違反著作權法、就業服務法與偽造印文等罪，經台灣新竹地方法院、台灣台
    中地方法院與台灣高等法院台南分院分別判處有期徒刑六月、三月與五月確定，
    經裁定應執行有期徒刑一年，於八十七年十月十三日執行完畢，有被告全國前案
    紀錄表一紙在卷可按，其於五年以內再犯本件有期徒刑以上之罪，為累犯，應依
    刑法第四十七條規定遞加重其刑。爰審酌被告犯罪之動機、目的、手段、犯罪所
    得利益及犯後態度等一切情狀，量處如主文所示之刑，並定其應執行刑及諭知易
    科罰金之折算標準，以資懲儆。扣案之上開未貼專賣憑證之菸類與酒類，應依同
    條例第四十條第一款規定宣告沒收。
據上論斷，應依刑事訴訟法第二百九十九條第一項前段，台灣省內菸酒專賣暫行條例
第三十七條第一款、第五款、第四十條第一款，第四十二條、刑法第十一條前段、第
五十六條、第四十一條第一項前段，罰金罰鍰提高標準條例第一條前段、第二條，判
決如主文。
中      華      民      國      九十      年      六   月      十四    日
                              臺灣臺南地方法院刑事第四庭
                                  法  官      鄧  希  賢
右正本證明與原本無異。
如不服本判決，應於判決送達後十日內向本院提出上訴狀( 應附繕本 )。
                                  書記官      陳  美  蓉
中      華      民      國      九十      年      六   月      十四    日
附表
┌───┬───────────┬───────────┐
│編號  │種         類    │數量                  │
├───┼───────────┼───────────┤
│ 一   │大衛杜夫牌            │十五條計一百五十包    │
├───┼───────────┼───────────┤
│ 二   │七星牌                │四十條計四百包        │
├───┼───────────┼───────────┤
│ 三   │紅色米酒              │一百十二瓶            │
└───┴───────────┴───────────┘
附錄本案論罪科刑法條全文：
附錄法條：
臺灣省內菸酒專賣暫行條例第三十七條
有左列各款行為之一者，處一年以下有期徒刑、拘役或科或併科五千元以下罰金：
一  違反第六條之規定，以手工製造菸類'酒類或變造專賣機關製造之菸類、酒類者
。
二  違反第七條之規定，種植菸草、製造酒類之白粞、紅粞、酒母或專供製造菸酒所
    用之機械、捲菸紙，印製菸酒之商標包裝紙，或其他憑證者。
三  違反第八條之規定者。
四  違反第九條之規定，設置菸草試驗場、菸葉乾燥室或其他專供菸草產製之一切設
    備者。
五  違反第三十條之規定，販賣或轉讓未貼專賣憑證之菸類或酒類者。


司法院資訊處製作；財團法人民間司法改革基金會備份。
